【裁判字號】    88,易,830
【裁判日期】    890229
【裁判案由】    恐嚇取財等
【裁判全文】
臺灣臺南地方法院刑事判決                          八十八年度易字第八三號
    公  訴  人  臺灣臺南地方法院檢察署檢察官
    被      告  辛○○
                戊○○
    右  一  人
    選任辯護人  查名邦
                曾子珍
右列被告因恐嚇取財案件，經檢察官提起公訴（八十七年度營偵字第一三二五號、八
十八年度偵字第一七六六號），及移送併案審理（八十八年度營偵字第四九二號），
本院判決如左：
    主  文
辛○○共同連續意圖為自己不法之所有，以恐嚇使人將本人之物交付，處有期徒刑柒
月。
戊○○共同連續意圖為自己不法之所有，以恐嚇使人將本人之物交付，處有期徒刑拾
月。
    事  實
一、辛○○與戊○○共同基於意圖為自己不法所有之犯意聯絡，並基於概括犯意，自
    民國八十七年七月五日起至同年月七日止，於附表一所示之時地，以竹桿架設鳥
    網，於飼主己○○、丁○○、丙○○、乙○、子○○及庚○○等多名飼主訓練所
    飼賽鴿飛行時，破壞各該飼主對其訓練飛行中賽鴿之持有支配，並建立自己對各
    該賽鴿之持有支配，而竊取共計三十二隻賽鴿，得手後，渠等並基於概括犯意，
    連續由戊○○自其戶籍地即臺南縣大內鄉頭社村頭社八十二號處所裝設之號碼為
    0000000號電話及其他不詳電話，以賽鴿腳上所記載之電話號碼，以欲對
    鴿子不利及不交還鴿子等內容恐嚇己○○等飼主，要求各該飼主將如附表所示之
    錢匯入辛○○設於臺南縣大內郵局○一二九六二之四號帳號之戶頭內，用以贖回
    鴿子，致使己○○等飼主心生畏懼而如數匯款，辛○○及戊○○才將賽鴿放回。
    戊○○另又基於意圖為自己不法之所有，並基於概括犯意，連續以相同之手法，
    於附表二所示之時地，以同上方法竊取飼主癸○○及何源甲○○所有之賽鴿，得
    手後，又基於概括犯意，以賽鴿腳上所記載之電話號碼，以欲對鴿子不利及不交
    還鴿子等內容恐嚇癸○○及甲○○等人，要求各該飼主以如附表二所示之錢匯入
    戊○○向綽號阿三之不詳姓名年籍之成年男子處所借得為林庭瑞所設局號為00
    000000號、帳號為00000000號之戶頭內，用以贖回鴿子，致使癸○○及甲○○等人心生畏懼而如數匯款，戊○○才將甲○○所有之賽鴿放回。
二、案經臺南縣警察局學甲分局報請臺灣臺南地方法院檢察署檢察官偵查起訴，及移
    送併案審理。
    理  由
一、訊據被告辛○○矢口否認有上開犯行，辯稱：伊想說上開帳戶並無使用，戊○○
    又是鄰居，所以戊○○向伊借帳戶時，伊就借給他了，伊確實未為偷賽鴿及恐嚇
    飼主之事情云云。又訊據被告戊○○則固對於右揭時地打電話向如附表所示之飼
    主要求交付贖款，及取得各飼主所匯寄之款項，惟辯稱：錢是各飼主主動說的，
    不是伊主動開口要的，又伊並無架網補鴿云云。經查（一）右揭事實業據被害人
    己○○、丁○○、丙○○、乙○、詹保濂、庚○○、癸○○及甲○○指訴歷歷，
    復有郵政國內匯款請購單十份、辛○○上開郵局存款帳號八十七年七月間之資金
    往來紀錄表一份附卷可稽，並有被告戊○○於八十七年七月八日下午四時零七分
    及同年月九日下午二時四十六分於臺南縣六甲郵局之提款機提領金錢之錄影帶一
    捲及照片二張在卷可按，及其戶籍地臺南縣大內鄉頭社村頭社八十二號所裝設之
    號碼為0000000號之電話，於八十七年七月八日有與住於被害人丁○○、
    詹保濂及庚○○所分別使用之（○四）0000000、0000000、00
    00000號電話之通聯紀錄一份在卷可參，洽與上開被害人所陳稱被以電話恐
    嚇之時間一致，且經被告戊○○自承確曾打電話向上揭飼主要求支付如附表所示
    贖款等情不諱。（二）被告等雖以上揭情詞置辯，然被告辛○○先於偵訊時辯稱
    ：其於八十七年四月以後就未曾使用該帳戶，當兵期間是由其兄楊瑞彬使用該帳
    戶，八十七年三月下旬退伍，當兵回來後該帳戶就已遺失，只是沒去掛失等語，
    唯此已為證人即辛○○兄長楊瑞彬及楊瑞琪於偵訊時否認在卷，又依上開資金往
    來紀錄表所示，於八十七年七月間辛○○仍有以該帳戶支付其全民健保費用之紀
    錄，是被告辛○○於警偵訊中所辯：存摺及提款卡於八十七年四月間後就已遺失
    ，及均以現金支付健保費用等語，顯已不實。嗣被告辛○○經被提起公訴後，於
    本院審理時又改供稱：係戊○○向伊借存摺，說有朋友要匯錢給他，因伊想戶頭
    內沒有多少錢，伊又不常用，所以就借給他，他借了大約一星期，而辦理健保費
    轉帳繳款是伊母親幫伊辦的云云，而同案被告戊○○及證人即被告辛○○之母壬○○○亦於本院審理時附合其詞，然被告戊○○於警、偵訊時已供稱：該帳戶是
    一個朋友叫阿賢的人拿辛○○的提款卡叫伊去替他提款，第一次是阿賢在大內郵
    局前當面將提款卡交給伊，另有一次是於大內鄉頭社村南保球場將提款卡交給伊
    去提款，提款卡不是辛○○交給伊，因現在這個案件伊才認識辛○○，沒有任何
    交情等語綦詳，是其所言已有與被告辛○○所供不符，且果真如同被告辛○○所
    言係借提款卡及存摺予被告戊○○，戊○○又為何於警、偵訊時不為此供述？又
    經本院當庭提示被告辛○○所辦理之「新增、註銷委託轉帳代繳全民健康保險費
    約定書」證本一份予證人壬○○○指認時，證人壬○○○係證稱：係辦理的小姐
    幫伊寫的，不是伊寫的等語，經本院當庭諭知被告辛○○繕寫其姓名、住址十遍
    後，被告又於本院審理時供稱：該約定書可能是伊寫的等語，是以被告辛○○所
    供已前後不一，互有矛盾，且被告戊○○如真係為利於朋友匯款，是以向被告辛○○借戶頭，亦僅需嗣匯款進來後由被告辛○○陪同前往領取即可，被告彼此間
    並不相熟，已為被告戊○○於警訊時供稱在卷，被告辛○○又非處於矇懂之年紀
    ，又豈有可能率將存摺及提款卡、印章借予並不熟稔之被告戊○○之理？足認被
    告辛○○上開所辯無非事後卸責之詞，不足為採。又被告戊○○雖供稱並無架網
    補鴿，然如非竊取上開鴿子，其又如何得知被害人家中電話而可打電話恐嚇被害
    人交付贖款，又如何能將賽鴿放回？且被告戊○○打電話至各被害人家中時係明
    確指稱需要匯寄多少錢方可將鴿子贖回等情，業據各被害人證述甚明，足見被告
    戊○○上開所辯亦不足採。又被害人等所失竊之賽鴿，均訓練多時，其市面交易
    價值甚高，故被害人等於接獲被告之索取賽鴿贖款之電話時，恐其賽鴿一去不回
    ，而遭受鉅額損失，必心生畏怖方願依被告之指示付款甚明。綜上所述，本件事
    證已甚明灼，被告等犯行應均堪認定。
二、核被告等架網捕得賽鴿後，又向如附表一之被害人等以電話恐嚇要求支付贖款贖
    回其所有之賽鴿，使被害人心生畏怖而交付財物，及被告戊○○另架網捕得被害
    人癸○○及甲○○所有之賽鴿後，又向如上開被害人等以電話恐嚇要求支付贖款
    贖回其所有之賽鴿，使上揭被害人心生畏怖而交付財物，核渠等所為均係犯刑法
    第三百四十六條第一項之恐嚇取財罪及同法第三百二十條之竊盜罪。被告二人間
    就如附表一所示部分有犯意聯絡及行為分擔，應論以共同正犯。又被告等多次竊
    盜、恐嚇取財犯行，時間緊接，犯罪構成要件相同，應依連續犯之規定各論以竊
    盜一罪及恐嚇取財一罪，並加重其刑。又被告等連續竊盜罪及連續恐嚇取財罪之
    間，具有方法結果之牽連關係，依刑法第五十五條規定，應從一重之恐嚇取財罪
    處斷。又被告戊○○竊取被害人癸○○及甲○○所有賽鴿後並恐嚇取財部分（八
    十八年度營偵字第四九二號），雖未為起訴書所論列，惟此與前揭如附表一論罪
    部分為連續犯，屬裁判上一罪之同一案件，為起訴效力所及，本院依法自應予以
    審究。爰審酌被告以上開竊取賽鴿並恐嚇他人匯款以取回賽鴿等手法，而獲取不
    法利益，造成養鴿人士人人自危，犯罪目的、所生危害、動機、被告間彼此之行
    為分擔程度、及被告辛○○犯後猶飾詞辯解，被告戊○○供承部分犯行，目前已
    和部分被害人子○○、己○○、丁○○、庚○○達成和解等一切情狀，各量處如
    主文所示之刑，以資懲儆。
據上論斷，應依刑事訴訟法第二百九十九條第一項前段，刑法第二十八條、第五十六
條、第三百二十條第一項、第三百四十六條第一項、第五十五條、罰金罰鍰提高標準
條例第一條前段，判決如主文。
中    華    民    國      八十九    年      二        月      二十九    日
                              臺灣臺南地方法院刑事第四庭
                                      法  官
右正本證明與原本無異。
如不服本判決，應於送達後十日內向本院提出上訴狀。
                                      書記官
中    華    民    國      八十      年                月                日
附錄本案論罪科刑法條全文：
刑法第三百二十條第一項：
意圖為自己或第三人不法之所有，而竊取他人之動產者，為竊盜罪，處五年以下有期
徒刑、拘役或五百元以下罰金。
刑法第三百四十六條第一項：
意圖為自己或第三人不法之所有，以恐嚇使人將本人之財物交付者，處六月以上、五
年以下有期徒刑，得併科一千元以下罰金。


司法院資訊處製作；財團法人民間司法改革基金會備份。
